臺灣桃園地方法院刑事判決　　　　　　　110年度訴字第636號
公　訴　人　臺灣桃園地方檢察署檢察官
被　　　告　吳鎮東



選任辯護人　楊仁欽律師（法扶律師）
上列被告因違反毒品危害防制條例案件，經檢察官提起公訴（10
9 年度偵字第27002 號），本院判決如下：
    主  文
吳鎮東共同販賣第三級毒品而混合二種以上之毒品，未遂，處有
期徒刑貳年。緩刑伍年，緩刑期間付保護管束，並應向指定之政
府機關、政府機構、行政法人、社區或其他符合公益目的之機構
或團體，提供貳佰肆拾小時之義務勞務。
附表編號１、２、４所示之物均沒收之。
    事  實
一、吳鎮東明知4-甲基甲基卡西酮與硝甲西泮屬毒品危害防制條
    例第2 條第2 項第3 款所列管之第三級毒品，硝西泮與耐妥
    眠則為毒品危害防制條例第2 條第2 項第4 款所列管之第四
    級毒品，不得擅自販賣，竟與真實姓名年籍不詳、綽號「阿
    正」之成年男子共同基於販賣混合第三級毒品與第四級毒品
    咖啡包之犯意聯絡，由「阿正」負責提供含有4-甲基甲基卡
    西酮、硝甲西泮、硝西泮與耐妥眠成分之咖啡包，吳鎮東以
    每包新臺幣（下同）500 元至600 元價格對外販售，「阿正
    」可自每包販售價格收取300 元，其餘則歸吳鎮東所有，吳
    鎮東為便利販售，遂於民國109 年8 月3 日，以暱稱「小飛
    象傳播（有事請來電）」在通訊軟體微信中發布「漂亮小妞
    堪比唐朝楊貴妃奶大肥美」之隱含有販售毒品意涵之動態消
    息，適新北市政府警察局新莊分局光華派出所員警蘇建穎執
    行網路巡邏勤務發現上開動態消息，遂假冒毒品買家與吳鎮
    東聯繫，員警佯稱以3,000 元購買5 包咖啡包，雙方約定於
    109 年8 月5 日晚間9 時許在桃園市○○區○○街00巷00號
    前進行交易，迨109 年8 月5 日晚間9 時12分許，吳鎮東向
    員警收取3,000 元並交付附表編號1 所示咖啡包後，旋遭員
    警以現行犯逮捕，並被扣得附表編號1 至6 所示之物。
二、案經新北市政府警察局新莊分局移送臺灣桃園地方檢察署檢
    察官偵查起訴。
    理  由
一、按被告以外之人於審判外之陳述，雖不符刑事訴訟法第159
    條之1 至第159 條之4 之規定，然經當事人於審判程序同意
    作為證據，法院審酌該言詞陳述或書面陳述作成時之情況，
    認為適當者，亦得為證據，刑事訴訟法第159 條之5 第1 項
    定有明文。查，本判決以下所引用被告吳鎮東以外之人於審
    判外之言詞或書面陳述，雖屬傳聞證據，惟據被告及其辯護
    人於本院準備程序表示同意有證據能力，本院審酌上開證據
    資料製作時之情況，尚無違法不當及證明力明顯過低之瑕疵
    ，亦認為以之作為證據應屬適當，揆諸前開規定，依刑事訴
    訟法第159 條之5 規定，認均有證據能力。本判決所引卷內
    之非供述證據，與本案待證事實具有關聯性，且無證據證明
    係公務員違背法定程序所取得，依刑事訴訟法第158 條之4
    規定反面解釋，應具證據能力。
二、訊據被告對上開事實於警詢、偵查及本院歷次審理階段均坦
    承不諱，且有自願受搜索同意書、新北市政府警察局新莊分
    局搜索扣押筆錄暨扣押物品目錄表、新莊分局職務報告、新
    北市政府警察局受採集尿液檢體人姓名及檢體編號對照表、
    勘察採證同意書、毒品初步檢體報告書、網路巡查對話譯文
    、現場查獲照片、網路對話截圖照片、新北市政府警察局新
    莊分局扣押物品清單及證物照片等在卷可稽（見偵卷，第27
    至43頁、第47至56頁、第109 至114 頁），復有附表編號1
    至6 所示扣案物可佐；而附表編號1 至2 所示咖啡包經檢視
    均為米黃色粉末，檢出第三級毒品4-甲基甲基卡西酮（4-me
    thylmethcathinon e、Mephedrone、4-MMC ）、硝甲西泮（
    N imetazepam）以及第四級毒品硝西泮、耐妥眠（Nitrazep
    am），亦有臺北榮民總醫院毒品成分鑑定書在卷可按（見偵
    卷，第133 頁），足認被告之自白與事實相符，犯行堪以認
    定。
三、論罪科刑：
㈠、核被告所為，係犯毒品危害防制條例第9 條第3 項、第4 條
    第3 項、第6 項之販賣第三級毒品而混合二種以上之毒品罪
    、第9 條第3 項、第4 條第4 項、第6 項之販賣第四級毒品
    而混合二種以上之毒品罪。被告與「阿正」就上揭犯行具犯
    意聯絡與行為分擔，為共同正犯。被告係以一販賣毒品咖啡
    包之行為，同時觸犯上開2 罪，為想像競合犯，應從一重之
    販賣第三級毒品而混合二種以上之毒品罪處斷。被告所犯販
    賣第三級毒品而混合二種以上之毒品罪，應依毒品危害防制
    條例第9 條第3 項規定，除適用其中最高級別即販賣第三級
    毒品之法定刑外，並加重其刑。被告已著手販賣毒品之行為
    ，然本件因係受員警引誘偽稱欲購買毒品，員警原無買受毒
    品之意思，其虛與被告買賣毒品，意在辦案，以求人贓俱獲
    ，伺機逮捕，事實上不能真正完成買賣毒品之行為，被告犯
    行僅成立未遂犯，應依刑法第25條第2 項規定，按既遂之刑
    減輕之。又被告於偵查及本院歷次審理階段均自白販賣毒品
    犯行，應依毒品危害防制條例第17條第2 項之規定，減輕其
    刑，並依法先加而後遞減之。
㈡、被告之辯護人固主張本件有刑法第59條之適用，然按刑法第
    59條規定之酌量減輕其刑，必須犯罪另有特殊之原因與環境
    ，在客觀上足以引起一般同情，認為即使予以宣告法定最低
    度刑，猶嫌過重者，始有其適用。所謂法定最低度刑，固包
    括法定最低本刑，惟遇有其他法定減輕之事由者，則應係指
    適用其他法定減輕事由減輕其刑後之最低度刑而言。倘被告
    別有法定減輕事由者，應先適用法定減輕事由減輕其刑後，
    猶認其犯罪之情狀顯可憫恕，即使科以該減輕後之最低度刑
    仍嫌過重者，始得適用刑法第59條規定酌量減輕其刑（最高
    法院100 年度台上字第744 號判決意旨參照）。查，販賣毒
    品罪已是當今各國亟欲遏止防阻之犯罪類型，本案被告販賣
    毒品咖啡包，助長毒品流通，嚴重破壞社會治安，已難輕縱
    ，衡以被告所犯販賣第三級毒品犯行，先後依刑法第25條第
    2 項及毒品危害防制條例17條第2 項規定遞減其刑，以其減
    得之刑與犯罪情節相較，當無情輕法重之憾，並不該當「客
    觀上足以引起一般人同情，處以法定最低刑度仍失之過苛」
    之要件，無再依刑法第59條予以酌減之餘地。
㈢、爰審酌被告為具備正常智識之人，當可知悉不論何種類型之
    毒品均危害人體健康至鉅，竟為貪圖販賣毒品利潤而與「阿
    正」合作販售新興毒品，所為非但嚴重漠視法律與政府禁毒
    政策，更使此類新興毒品快速流通，大大危害對於新興毒品
    普遍存有高接受度之年輕族群健康，所為誠屬不當，暨審酌
    本件交易對象幸為喬裝毒品買家之員警，未使毒品實際流入
    社會，有效防止毒品擴散，以及被告始終坦承犯行之良好犯
    後態度、高職肄業之智識程度、素行尚佳、自陳家庭經濟狀
    況勉持等一切情狀，量處如主文所示之刑。
㈣、被告未曾因故意犯罪而受有期徒刑以上刑之宣告，有臺灣高
    等法院被告前案紀錄表在卷可查，本院審酌被告於行為時僅
    19歲餘，年輕識淺，智慮未深，因一時失慮而犯罪，經此偵
    、審過程之教訓，當知警惕，應無再犯之虞，若因案入獄執
    行，恐沾染惡息及影響前途，認對被告所宣告之刑，以暫不
    執行為適當，爰併予宣告緩刑5 年，以勵自新。另為使被告
    記取教訓，謹言慎行，避免再犯，爰命其應向指定之政府機
    關、政府機構、行政法人、社區或其他符合公益目的之機構
    或團體，提供如主文所示之義務勞務，並依刑法第93條第1
    項第2 款規定，諭知其於緩刑期間付保護管束。
四、沒收：
㈠、按違禁物，不問屬於犯罪行為人與否，沒收之，刑法第38條
    第1 項定有明文。又毒品危害防制條例第18條第1 項後段規
    定查獲之第三、四級毒品，無正當理由而擅自持有者，沒入
    銷燬之；此應沒入銷燬之毒品，專指查獲施用或持有（未成
    罪）之第三、四級毒品而言；倘屬同條例相關法條明文規定
    處罰之犯罪行為，即非該條項應依行政程序沒入銷燬之範圍
    ；再同條例對於查獲之製造、運輸、販賣、意圖販賣而持有
    、以非法方法使人施用、引誘他人施用及轉讓、持有一定數
    量以上第三、四級毒品之沒收，並無特別規定，如其行為已
    構成犯罪，則該毒品即屬不受法律保護之違禁物，應回歸刑
    法之適用（最高法院98年度台上字第2889號、99年度台上字
    第2733號判決意旨參照）。查，附表編號1 至2 所示之物均
    檢出第三級毒品4-甲基甲基卡西酮、硝甲西泮以及第四級毒
    品硝西泮、耐妥眠，有前揭臺北榮民總醫院毒品成分鑑定書
    在卷可考，故該等物品均屬違禁物且係被告供販賣所用，不
    論是否屬於被告所有，均應依刑法第38條第1 項規定沒收之
    。
㈡、門號開頭0984為中華電信門號，此為本院職務已知事項，而
    依卷附網路對話截圖照片所示（見偵卷，第54頁），被告係
    使用搭配中華電信門號之手機與喬裝買家員警聯繫，堪認附
    表編號4 所示行動電話為聯繫毒品交易所用，應依毒品危害
    防制條例第19條第1 項規定沒收。其餘附表編號3 、5 、6
    所示之物與被告犯罪無關，爰不為沒收宣告。
據上論斷，應依刑事訴訟法第299 條第1 項前段，毒品危害防制
條例第4 條第3 項、第4 項、第6 項、第9 條第3 項、第17條第
2 項、第19條第1 項，刑法第11條、第25條第2 項、第55條、第
38條第1 項、第74條第1 項第1 款、第2 項第5 款、第93條第1
項第2 款，判決如主文。
本案經檢察官洪榮甫提起公訴，檢察官賴怡伶到庭執行職務。
中    華    民    國  110     年    11    月    12    日
                  刑事第十二庭  審判長  法  官  張宏任
                                        法  官  林姿秀
                                        法  官  陳華媚
以上正本證明與原本無異。
如不服本判決應於收受判決後20日內向本院提出上訴書狀，並應
敘述具體理由。其未敘述上訴理由者，應於上訴期間屆滿後20日
內向本院補提理由書(均須按他造當事人之人數附繕本)「切勿逕
送上級法院」。
                                        書記官  陳美靜
中    華    民    國   110    年    11    月    12    日
　
　
　
附錄本案論罪科刑法條：
毒品危害防制條例第4條
製造、運輸、販賣第一級毒品者，處死刑或無期徒刑；處無期徒
刑者，得併科新臺幣 3 千萬元以下罰金。
製造、運輸、販賣第二級毒品者，處無期徒刑或 10 年以上有期
徒刑，得併科新臺幣 1 千 5 百萬元以下罰金。
製造、運輸、販賣第三級毒品者，處 7 年以上有期徒刑，得併
科新臺幣 1 千萬元以下罰金。
製造、運輸、販賣第四級毒品者，處 5 年以上 12 年以下有期
徒刑，得併科新臺幣 5 百萬元以下罰金。
製造、運輸、販賣專供製造或施用毒品之器具者，處 1 年以上
7 年以下有期徒刑，得併科新臺幣 1 百 50 萬元以下罰金。
前五項之未遂犯罰之。
　
　
　
　
　
　
　
　
　
附表：
┌──┬──────────┬──────────┐
│編號│物品名稱            │單位及數量          │
├──┼──────────┼──────────┤
│ 1  │米黃色粉末          │5 包                │
├──┼──────────┼──────────┤
│ 2  │米黃色粉末          │8 包                │
├──┼──────────┼──────────┤
│ 3  │IPHONE7 手機（序號：│1 支                │
│    │000000000000000 ）  │                    │
├──┼──────────┼──────────┤
│ 4  │SAMSUNG手機（序號：3│1 支                │
│    │00000000000000、3543│                    │
│    │00000000000 ，搭配門│                    │
│    │號0000000000）      │                    │
├──┼──────────┼──────────┤
│ 5  │SAMSUNG手機（序號：3│1 支                │
│    │00000000000000、3548│                    │
│    │00000000000 ）      │                    │
├──┼──────────┼──────────┤
│ 6  │IPHONE X手機（序號：│1 支                │
│    │000000000000000 ，搭│                    │
│    │配門號0000000000）  │                    │
└──┴──────────┴──────────┘